【裁判字號】    99,勞簡上,3
【裁判日期】    990531
【裁判案由】    給付薪資等
【裁判全文】
臺灣新竹地方法院民事裁定             99年度勞簡上字第3號
抗  告  人  甲○○
            丙○○
相  對  人  愛利得科技股份有限公司
法定代理人  乙○○
上列當事人間請求給付薪資等事件，抗告人對於中華民國九十九
年三月十七日本院所為之裁定提起抗告，本院裁定如下：
    主  文
抗告駁回。
抗告費用由抗告人負擔。
    理  由
一、按對於簡易訴訟程序之第二審裁判，其上訴利益逾第466條
    所定之額數者，當事人僅得以其適用法規顯有錯誤為理由，
    逕向最高法院提起上訴或抗告。對於簡易訴訟程序之第二審
    裁判，提起第三審上訴或抗告，須經原裁判法院之許可。前
    項許可，以訴訟事件所涉及之法律見解具有原則上之重要性
    者為限。第一項之上訴或抗告，為裁判之原法院認為不應許
    可者，應以裁定駁回其上訴或抗告。民事訴訟法第436條之2
    第1項、第436條之3第1、2、3項分定有明文。
二、查本件抗告人前對於98年12月31日本院新竹簡易庭98年度竹
    勞簡字第11號第一審簡易判決提起上訴，惟抗告人提出之上
    訴狀，並未依法表明(一)對於第一審判決不服之程度，及應如
    何廢棄或變更之聲明。(二)上訴理由（上訴理由應表明：一、
    應廢棄或變更原判決之理由。二、關於前款理由之事實及證
    據），其上訴程式顯有不合，嗣經本院裁定限期補正，然逾
    期仍未補正，本院乃於99年3月17日裁定駁回上訴，抗告人
    就此駁回上訴之裁定提起抗告，即核屬對於簡易訴訟程序之
    第二審所為裁定為抗告。惟查，本件上訴訴訟標的金額為34
    3,510元，上訴利益並未逾民事訴訟法第466條所定之數額15
    0萬元；且抗告人抗告意旨略謂：「抗告人於民國99年3月14
    日至台灣新竹地方法院繳款及繳交上訴理由狀，櫃台人員在
    進行新人交（按應係《教》之誤載）導，只收繳款金額，上
    訴理由狀未收，又退還給抗告人，並表示收到開庭通知再寄
    送即可，抗告人亦不諳法律規定，造成有繳款而無遞狀，然
    而抗告人遭到公司蓄意開除，頓時失去薪資，生活失去收入
    ，因臨時打工難以控制時間，因此無法合法申請失業補助」
    等語，核亦未具體說明原裁定有何適用法規顯有錯誤之情
    事，尤難謂其抗告涉及之法律見解具有原則上之重要性。揆
    諸首揭規定，抗告人之抗告依法自有未合，亦不應許可，應
    予駁回。
三、依民事訴訟法第436條之3第3項、第95條、第78條，裁定如
    主文。
中    華    民    國    99    年    5     月    31    日
                              臺灣新竹地方法院民事第二庭
                                  審判長法  官  汪銘欽
                                        法  官  陳順珍
                                        法  官  吳靜怡
上列為正本係照原本作成。
如對本裁定抗告，須於裁定送達後10日內向本院提出抗告狀。
中    華    民    國    99    年    5     月    31    日
                                        書記官  嚴翠意

司法院資訊處製作；財團法人民間司法改革基金會備份。
